ro-RO: Tipul de structură al cablurilor/frânghiilor: Împletitură dublă; Împletitură simplă; Trei fire; Altele
lt-LT: Virvės / lyno tipas: Dvigubo pynimo; Vienos gijos; Trijų gijų; Kita
es: Tipo de cuerdas y sogas: Doble trenza; Trenza sencilla; Trenza de tres hilos; Otros
ru: Тип троса/веревки: Двойная оплетка; Одинарная оплетка; Трехжильный; Другое
hr-HR: Vrsta konopa: Dvostruka pletenica; Jedna pletenica; Trostruko; Ostalo
sl-SI: Vrsta linije/vrvi: Dvojna pletenica; Enojna pletenica; Tristrana; Drugo
nb: Linje/tautype: Dobbel flette; Enkel flette; Tretråd; Annet
vi: Loại dây thép/dây thừng: Bện đôi; Bện đơn; Ba sợi; Khác
tr: Hat ve halat tipi: Çift örgü; Tek örgü; Üç örgü; Diğer
th: ประเภทเส้น/เชือก: แบบถักสองชั้น; แบบถักชั้นเดียว; แบบสามเกลียว; อื่นๆ
zh-CN: 线/绳类型: 双辫; 单辫; 三股; 其他
nl: Type lijn/touw: Dubbele vlecht; Enkele vlecht; Driestrengig; Andere
cs: Typ provazu/lana: Dvojitý oplet; Jednoduchý oplet; Třípramenné; Jiné
fi: Naru-/köysityyppi: Kaksoispunos; Yksinkertainen punos; Kolmilankainen; Muu
da: Linje/rebtype: Dobbelt fletning; Enkelt fletning; Tre-strenget; Andet
it: Tipo di corda/cima: Doppia treccia; Treccia singola; Tre fili; Altro
pl: Typ liny/sznurka: Podwójny splot; Pojedynczy splot; Trójżyłowy; Inne
el: Τύπος σύρματος/σχοινιού: Διπλή πλεξούδα; Μονή πλεξούδα; Τρίκλωνο; Άλλο
ja: ライン/ロープの種類: ダブルブレード; シングルブレード; 3連; その他
pt-PT: Tipo de linha/corda: Entrançado duplo; Entrançado único; Três fios; Outro
sk-SK: Typ lana/povrazu: Dvojitý vrkoč; Jednoduchý vrkoč; Trojvláknový; Iné
de: Typ der Leine/des Seils: Doppelstrang; Einfachstrang; Dreifachstrang; Sonstiges
ko: 밧줄/로프 유형: 더블 브레이드; 싱글 브레이드; 세 가닥; 기타
zh-TW: 線/繩類型: 雙索編織; 單索編織; 三股; 其他
bg-BG: Тип линия/въже: Двойна плитка; Единична плитка; Три нишки; Други
hu: Zsinór/kötél típusa: Duplafonatú; Szimplafonatú; Hármasfonatú; Egyéb
sv: Typ av lina eller rep: Dubbel fläta; Enkel fläta; Tretrådig; Övrigt
en: Line/Rope type: Double braid; Single braid; Three-strand; Other
pt-BR: Tipo de linha/corda: Trança dupla; Trança simples; Três fios; Outro
fr: Type de ligne et de corde: Double tresse; Tresse simple; Trois brins; Autre